【裁判字號】    92,交易,41
【裁判日期】    921230
【裁判案由】    過失傷害
【裁判全文】
臺灣新竹地方法院刑事判決                          九十二年度交易字第四一號
    公  訴  人  臺灣新竹地方法院檢察署檢察官
    被      告  乙○○
    選任辯護人  李晉安律師
右列被告因過失傷害案件，經檢察官提起公訴（九十一年度偵字第二五三五號），本
院判決如左︰
    主  文
乙○○因過失傷害人，處拘役伍拾玖日，如易科罰金，以佰元折算壹日。
    事  實
一、乙○○於民國九十年十二月十九日下午五時五十七分許，騎乘車號ＨＴＸ─九一
    六號重型機車，沿新竹市○○路由中華路往經國路方向行駛，行經中央路與民生
    路交岔路口處，原應注意機車行駛時，駕駛人應注意車前狀況，並隨時採取必要
    之安全措施，且當時天候陰、夜間有照明、路面柏油、乾燥、無缺陷、無障礙物
    、視距良好之情形下，亦無不能注意之情事，竟疏未注意，適有騎乘腳踏車沿民
    生路由經國路往中華路方向行駛，行經該交岔路口，未遵守轉彎車應讓直行車先
    行之甲○○，冒然左轉中央路欲往自由路方向行駛，乙○○因閃避、煞車不及而
    撞及甲○○，致甲○○人車倒地，受有頭部外傷併腦震盪及右腳擦傷等傷害。
二、案經甲○○及甲○○之母丙○○訴由新竹市警察局第二分局報請臺灣新竹地方法
    院檢察署檢察官偵查起訴。
    理  由
一、訊據被告乙○○對於右揭時、地騎乘車號ＨＴＸ─九一六號機車，因未注意車前
    狀況與甲○○所騎乘之腳踏車發生碰撞，致甲○○受有頭部外傷併腦震盪及右腳
    擦傷等傷害之事實，迭於警、偵訊及本院審理時坦承不諱（參偵查卷第三頁、第
    四頁、第四八頁及本院九十二年十二月九日之審理筆錄），核與證人戊○○及己○○於偵訊及本院調查時證述情節相符（參偵查卷第四七頁、第四八頁及本院九
    十二年七月二十二日之訊問筆錄）。雖告訴人丙○○陳稱本案告訴人即被害人甲○○騎乘腳踏車行經該處時，業已行至該交岔路口之中央處，已完成左轉彎之動
    作云云。惟查：觀諸上開目擊證人己○○及戊○○之證詞稱：「（被害人被撞後
    ，是直接倒地或是飛出去或滾出去？）人有翻滾約三公尺倒地，約在分向線虛線
    跟中央線中間」、「（依據偵查卷第五七頁現場圖所示）該處沒有分隔島，只有
    雙黃線，小朋友跌在近雙黃線處，腳踏車在後面一點點，該處也沒有左轉待轉區
    ，只記得小朋友被撞後，腳踏車有往前翻了二公尺」等情（參上開筆錄），佐以
    偵查卷第五七頁所附之現場圖，被害人甲○○既於與被告發生碰撞後，往前翻滾
    三公尺之遠，最後跌坐在民生路分向之雙黃線上，依據機械碰撞之物理反應，顯
    示案發當時應係被告駕駛機車沿民生路由中華路往經國路方向行駛，機車行至中
    央路與民生路路口處之中央位置後，始與被害人甲○○所騎乘之提前左轉中央路
    之腳踏車發生碰撞，否則依據告訴人丙○○所陳，被害人甲○○若已騎乘腳踏車
    至該交岔路口之中心處，則被害人與被告發生碰撞後，應係跌坐在中央路與民生
    之交岔路口處，即由各該路口之斑馬線所圍及之範圍內，而非如證人所言係跌坐
    在民生路之雙黃線上，是告訴人丙○○上開指陳顯與事實不符。此外，復有道路
    交通事故調查表一紙、肇事現場照片六張及診斷證明書附卷一紙足憑（參偵查卷
    第七頁、第八頁、第二四頁、第五二頁、第五四頁及第五五頁）。按汽車行駛時
    ，駕駛人應注意車前狀況，並隨時採取必要之安全措施，道路交通安全規則第九
    十四條第三項定有明文。本案被告騎乘重型機車沿民生路由中華路往經國路方向
    行駛，未注意車前狀況，而與告訴人甲○○所騎乘之腳踏車發生碰撞，被告對於
    車禍之發生顯有過失，且本件事故經送臺灣省竹苗區車輛事故鑑定委員會鑑定，
    亦同此意見，此有該委員會於九十二年五月十九日之竹鑑字第九二０五四六號函
    附鑑定意見書附於本院卷可資參照。雖告訴人甲○○騎乘腳踏車行經肇事地交岔
    路口左轉，屬於左轉彎車，未讓直行車先行，就本件車禍亦同有過失，但亦未解
    免被告對於本件車禍所應負之過失責任，是被告之過失行為與告訴人所受有傷害
    之結果間，具有相當因果關係。綜上，被告上開自白應與事實相符，應堪採信。
    故本案事證已臻明確，被告犯行洵堪認定，自應依法論科。
二、核被告所為，係犯刑法第二百八十四條第一項前段之過失傷害罪。爰審酌被告就
    本件車禍發生之過失程度、告訴人甲○○所受之傷勢、被告事後坦認犯行及尚未
    與被害人家屬達成民事損害賠償之和解等一切情狀，量處如主文所示之刑，並諭
    知易科罰金之折算標準，以資懲儆。
據上論斷，應依刑事訴訟法第二百九十九條第一項前段，刑法第二百八十四條第一項
前段、第四十一條第一項前段，罰金罰鍰提高標準條例第一條前段、第二條，判決如
主文。
本案經檢察官丁○○到庭執行職務。
中      華      民      國      九十二    年    十二      月    三十    日
                                        臺灣新竹地方法院交通法庭
                                          審判長法  官  賴 淑 敏
                                                法  官  黃 美 文
                                                法  官  彭 淑 苑
右正本證明與原本無異。
如不服本判決，應於判決送達後十日內向本院提出上訴狀( 須附繕本 )。
告訴人或被害人對於判決如有不服具備理由請求檢察官上訴者，其上訴期間之計算係
以檢察官收受判決正本之日期為準。
                                                書記官  饒 興 蘭
中      華      民      國      九十二    年    十二      月    三十    日
附錄：本案論罪科刑法條全文
刑法第二百八十四條第一項前段：
因過失傷害人者，處六月以下有期徒刑、拘役或五百元以下罰金，致重傷者，處一年
以下有期徒刑、拘役或五百元以下罰金。


司法院資訊處製作；財團法人民間司法改革基金會備份。
